【裁判字號】    95,簡上,454
【裁判日期】    951031
【裁判案由】    動產擔保交易法
【裁判全文】
臺灣板橋地方法院刑事判決             95年度簡上字第454號
公  訴  人  臺灣板橋地方法院檢察署檢察官
上  訴  人
即  被  告  甲○○
上列被告因違反動產擔保交易法案件，不服本院中華民國95年5
月23日所為95年度簡字第2574號第一審刑事簡易判決（聲請簡易
判決處刑案號：臺灣板橋地方法院檢察署95年度偵字第10599 號
）提起上訴，本院管轄第二審之合議庭判決如下：
    主  文
上訴駁回。
甲○○緩刑貳年。
   事  實 及 理  由
一、本案經本院審理結果，認第一審判決以上訴人即被告甲○○
    所為係犯動產擔保交易法第38條之罪，並判處拘役三十日，
    如易科罰金，以銀元三百元折算一日，其認事用法均無違誤
    ，量刑亦屬適當，應予維持，並引用如附件所示第一審刑事
    簡易判決書所記載之事實、證據及理由。被告上訴意旨坦承
    犯行，僅認原審量刑過重，請求從輕量刑。
二、被告行為後，前於94年2 月2 日修正公布之刑法，已自95年
    7 月1 日起施行，其中修正後刑法第2 條之規定，乃係關於
    新舊法比較適用之準據法，其本身無關行為可罰性要件之變
    更，故於95年7 月1 日刑法修正施行後，如有涉及比較新舊
    法之問題，即應逕依修正後刑法第2 條第1 項規定，為「從
    舊從輕」之比較（最高法院95年度第8 次刑事庭會議決議意
    旨參照）。經查：
  (一)動產擔保交易法第38條所定得併科罰金之法定刑度為「銀元
    六千元以下」，其最低額於上開刑法修正施行前，依修正前
    刑法第33條第5 款及罰金罰鍰提高標準條例第1 條前段之規
    定，應提高為銀元十元即新臺幣三十元以上，然修正後刑法
    第33條第5 款已將罰金刑調整為新臺幣一千元以上，以百元
    計算，故依前述標準換算，動產擔保交易法第38條所得併科
    之罰金刑法定刑度最低額於刑法修正後已變更為「新臺幣一
    千元以上」，是比較修正前後刑度結果，應以修正前之規定
    對被告較為有利。
  (二)修正後刑法第41條第1 項前段有關易科罰金折算標準之規定
    為：「犯最重本刑為五年以下有期徒刑以下之刑之罪，而受
    六個月以下有期徒刑或拘役之宣告者，得以新臺幣一千元、
    二千元或三千元折算一日，易科罰金。」，而修正前同條項
    就易科罰金之折算標準係規定：「得以一元以上三元以下折
    算一日，易科罰金」，再依修正前罰金罰鍰提高標準條例第
    2 條（現已刪除）之規定，就其原定數額提高為一百倍折算
    一日，即係以銀元一百元、二百元、三百元折算一日，折算
    為新臺幣幣值後，則為以新臺幣三百元、六百元、九百元折
    算一日。是比較修正前後之易科罰金折算標準，自以行為時
    即修正前之規定，較有利於被告。
  (三)本案經綜合比較前述各項法律變更之結果後，修正後之法律
    規定並未對被告更為有利，依據刑法第2 條第1 項前段，應
    一體適用修正前刑法相關規定及罰金罰鍰提高標準條例第1
    條前段、修正前同條例第2 條之規定。
三、核被告所為，係犯動產擔保交易法第38條之罪。原審以被告
    犯罪事實明確，依刑事訴訟法第449 條第1 項前段、第3 項
    、第454 條第2 項，動產擔保交易法第38條、刑法第11條前
    段、修正前刑法第41條第1 項前段、罰金罰鍰提高標準條例
    第1 條前段、修正前同條例第2 條，並審酌被告之素行尚可
    ，犯罪之動機、目的、手段、所生危害，及犯後坦承犯行之
    態度等一切情狀，而判處被告拘役三十日，及諭知易科罰金
    之折算標準，其認事用法並無違誤，量刑均屬妥適。上訴人
    即被告上訴意旨雖認原審量刑過重，請求從輕量刑，然查：
    刑罰之量定，固屬法院自由裁量之職權行使，但仍應審酌刑
    法第57條所列各款事由及一切情狀，為酌量輕重之標準，並
    非漫無限制，在同一犯罪事實與情節，如別無其他加重或減
    輕之原因，下級審法院量定之刑，亦無過重或失輕之不當情
    形，則上級審法院對下級審法院之職權行使，原則上應予尊
    重。本件原審判決業已考量上開各項情狀，量刑並無失當之
    處，被告上訴意旨認原審量刑過重，尚無理由，應予駁回。
    惟被告前未曾受其他有期徒刑以上刑之宣告，有臺灣高等法
    院被告前案紀錄表在卷為憑，其因一時失慮，觸犯刑章，事
    後已坦承犯行，深具悔意，經此教訓，當知警惕，信無再犯
    之虞，且已與告訴人匯豐汽車股份有限公司達成和解，賠償
    損失，有切結書一紙及郵政跨行匯款申請書六紙在卷可按，
    本院認暫不執行其刑為適當，爰併依修正後刑法第74條第1
    項第1 款之規定（參照最高法院95年度第8 次刑事庭會議決
    議第7 點），予以宣告緩刑二年，以勵自新。
四、又前揭刑法修正施行後，依刑法第2 條第1 項前段規定係以
    適用行為時法為原則，故原審判決雖未及比較適用，然上訴
    本院後，經比較新舊法，行為後之法律並非較有利於行為人
    ，仍應適用行為時法，業如前述，則原審判決適用行為時法
    即無不當，自不構成撤銷之事由，附此敘明。
據上論斷，應依刑事訴訟法第455 條之1 第1 項、第3 項、第
368 條、第373 條、第364 條，刑法第2 條第1 項前段、第74條
第1 項第1 款，判決如主文。
本案經檢察官吳宗光到庭執行職務。
中    華    民    國    95    年    10    月    31    日
                  刑事第十七庭審判長法  官 李幼妃
                                    法  官 鄭燕璘
                                    法  官 張紹省
以上正本證明與原本無異。
本件不得上訴。
                                    書記官 周雅玲
中    華    民    國    95    年    10    月    31    日
附錄本案論罪科刑法條全文：
動產擔保交易法第38條
動產擔保交易之債務人，意圖不法之利益，將標的物遷移、出賣
、出質、移轉、抵押或為其他處分，致生損害於債權人者，處三
年以下有期徒刑、拘役或科或併科六千元以下之罰金。


司法院資訊處製作；財團法人民間司法改革基金會備份。
